<?xml version='1.0' encoding='utf-8'?>
<verb default="dínádúraigh" disambig="">
  <verbalNoun default="dínádúrú" />
  <verbalAdjective default="dínádúraithe" />
  <tenseForm default="dínádúraigh" tense="Past" dependency="Indep" person="Base" />
  <tenseForm default="dínádúraíomar" tense="Past" dependency="Indep" person="Pl1" />
  <tenseForm default="dínádúraíodar" tense="Past" dependency="Indep" person="Pl3" />
  <tenseForm default="dínádúraíodh" tense="Past" dependency="Indep" person="Auto" />
  <tenseForm default="dínádúraigh" tense="Past" dependency="Dep" person="Base" />
  <tenseForm default="dínádúraíomar" tense="Past" dependency="Dep" person="Pl1" />
  <tenseForm default="dínádúraíodar" tense="Past" dependency="Dep" person="Pl3" />
  <tenseForm default="dínádúraíodh" tense="Past" dependency="Dep" person="Auto" />
  <tenseForm default="dínádúraíodh" tense="PastCont" dependency="Indep" person="Base" />
  <tenseForm default="dínádúraínn" tense="PastCont" dependency="Indep" person="Sg1" />
  <tenseForm default="dínádúraíteá" tense="PastCont" dependency="Indep" person="Sg2" />
  <tenseForm default="dínádúraímis" tense="PastCont" dependency="Indep" person="Pl1" />
  <tenseForm default="dínádúraídís" tense="PastCont" dependency="Indep" person="Pl3" />
  <tenseForm default="dínádúraítí" tense="PastCont" dependency="Indep" person="Auto" />
  <tenseForm default="dínádúraíodh" tense="PastCont" dependency="Dep" person="Base" />
  <tenseForm default="dínádúraínn" tense="PastCont" dependency="Dep" person="Sg1" />
  <tenseForm default="dínádúraíteá" tense="PastCont" dependency="Dep" person="Sg2" />
  <tenseForm default="dínádúraímis" tense="PastCont" dependency="Dep" person="Pl1" />
  <tenseForm default="dínádúraídís" tense="PastCont" dependency="Dep" person="Pl3" />
  <tenseForm default="dínádúraítí" tense="PastCont" dependency="Dep" person="Auto" />
  <tenseForm default="dínádúraíonn" tense="PresCont" dependency="Indep" person="Base" />
  <tenseForm default="dínádúraím" tense="PresCont" dependency="Indep" person="Sg1" />
  <tenseForm default="dínádúraímid" tense="PresCont" dependency="Indep" person="Pl1" />
  <tenseForm default="dínádúraítear" tense="PresCont" dependency="Indep" person="Auto" />
  <tenseForm default="dínádúraíonn" tense="PresCont" dependency="Dep" person="Base" />
  <tenseForm default="dínádúraím" tense="PresCont" dependency="Dep" person="Sg1" />
  <tenseForm default="dínádúraímid" tense="PresCont" dependency="Dep" person="Pl1" />
  <tenseForm default="dínádúraítear" tense="PresCont" dependency="Dep" person="Auto" />
  <tenseForm default="dínádúróidh" tense="Fut" dependency="Indep" person="Base" />
  <tenseForm default="dínádúróimid" tense="Fut" dependency="Indep" person="Pl1" />
  <tenseForm default="dínádúrófar" tense="Fut" dependency="Indep" person="Auto" />
  <tenseForm default="dínádúróidh" tense="Fut" dependency="Dep" person="Base" />
  <tenseForm default="dínádúróimid" tense="Fut" dependency="Dep" person="Pl1" />
  <tenseForm default="dínádúrófar" tense="Fut" dependency="Dep" person="Auto" />
  <tenseForm default="dínádúródh" tense="Cond" dependency="Indep" person="Base" />
  <tenseForm default="dínádúróinn" tense="Cond" dependency="Indep" person="Sg1" />
  <tenseForm default="dínádúrófá" tense="Cond" dependency="Indep" person="Sg2" />
  <tenseForm default="dínádúróimis" tense="Cond" dependency="Indep" person="Pl1" />
  <tenseForm default="dínádúróidís" tense="Cond" dependency="Indep" person="Pl3" />
  <tenseForm default="dínádúrófaí" tense="Cond" dependency="Indep" person="Auto" />
  <tenseForm default="dínádúródh" tense="Cond" dependency="Dep" person="Base" />
  <tenseForm default="dínádúróinn" tense="Cond" dependency="Dep" person="Sg1" />
  <tenseForm default="dínádúrófá" tense="Cond" dependency="Dep" person="Sg2" />
  <tenseForm default="dínádúróimis" tense="Cond" dependency="Dep" person="Pl1" />
  <tenseForm default="dínádúróidís" tense="Cond" dependency="Dep" person="Pl3" />
  <tenseForm default="dínádúrófaí" tense="Cond" dependency="Dep" person="Auto" />
  <moodForm default="dínádúraíodh" mood="Imper" person="Base" />
  <moodForm default="dínádúraím" mood="Imper" person="Sg1" />
  <moodForm default="dínádúraigh" mood="Imper" person="Sg2" />
  <moodForm default="dínádúraímis" mood="Imper" person="Pl1" />
  <moodForm default="dínádúraígí" mood="Imper" person="Pl2" />
  <moodForm default="dínádúraídís" mood="Imper" person="Pl3" />
  <moodForm default="dínádúraítear" mood="Imper" person="Auto" />
  <moodForm default="dínádúraí" mood="Subj" person="Base" />
  <moodForm default="dínádúraímid" mood="Subj" person="Pl1" />
  <moodForm default="dínádúraítear" mood="Subj" person="Auto" />
</verb>
